# 企业会计准则—— 合并财务报表准则文字的问题

提问人：oyyc2018 时间：2022-06-02 14:02:35
我在会计准则委员会网站上搜到是处臵，但是另外找到个财政部的pdf文件又是处置。所以到底是哪个？

回答人：chenyiwei
这应当是Acrobat应用程序的问题。正确的应为“置”。应以财政部会计司的官方文件为准（http://kjs.mof.gov.cn/zt/kjzzss/kuaijizhunzeshishi/）。